【裁判字號】    91,訴,522
【裁判日期】    920103
【裁判案由】    違反毒品危害防制條例
【裁判全文】
臺灣新竹地方法院刑事判決                          九十一年度訴字第五二二號
    公  訴  人  臺灣新竹地方法院檢察署檢察官
    被      告  甲○○
右列被告因違反毒品危害防制條例案件，經檢察官提起公訴（九十一年度毒偵字第三
○五號），本院判決如左：
    主  文
甲○○連續施用第一級毒品，處有期徒刑拾月，扣案之第一級毒品海洛因參包（合計
淨重參點參捌公克，包裝重壹點肆零公克，純度百分之貳陸點玖玖，純質淨重零點玖
壹公克）、煙草乙包（摻含第一級毒品海洛因成分，煙草淨重貳壹點伍柒公克，包裝
重壹點壹柒公克），沒收銷燬之，注射針筒伍支、分裝袋肆拾只、電子磅秤乙具，均
沒收之；又連續施用第二級毒品，處有期徒刑捌月，扣案之第二級毒品安非他命壹包
（毛重零點參公克，淨重零點貳公克）沒收銷燬之，吸食器貳個、分裝袋肆拾只、電
子磅秤乙具，均沒收之；應執行有期徒刑壹年伍月，扣案之第一級毒品海洛因參包（
合計淨重參點參捌公克，包裝重壹點肆零公克，純度百分之貳陸點玖玖，純質淨重零
點玖壹公克）、煙草乙包（摻含第一級毒品海洛因成分，煙草淨重貳壹點伍柒公克，
包裝重壹點壹柒公克）、第二級毒品安非他命壹包（毛重零點參公克，淨重零點貳公
克），沒收銷燬之，注射針筒伍支、吸食器貳個、分裝袋肆拾只、電子磅秤乙具，均
沒收之。
    事  實
一、甲○○曾因施用毒品案件，經臺灣高等法院以八十七年度上訴字第二八六八號裁
    定送勒戒處所觀察、勒戒後，認有繼續施用毒品之傾向，嗣由臺灣高等法院以八
    十七年度上訴字第二八六八號裁定送強制戒治，嗣經成效評定合格，無繼續戒治
    之必要，再由臺灣高等法院以八十七年度上訴字第二八六八號裁定停止戒治，所
    餘戒治期間付保護管束，又因其於保護管束期間施用毒品，而違反保護管束應遵
    守事項情節重大，復由臺灣高等法院於民國八十八年七月十三日以八十七年度上
    訴字第二八六八號裁定撤銷停止戒治，令入戒治處所施以強制戒治，並於九十年
    六月十一日執行完畢，且於九十年六月二十二日以八十九年度上訴緝字第二五號
    判決免刑確定。詎甲○○仍不知悔改，基於施用第一級毒品海洛因之概括犯意，
    自九十年八月底不詳時日起至九十一年二月十九日止，連續於新竹市○○街一一
    八巷六十弄二號住處、臺北市○○○路交流道附近不詳廁所內、高速公路泰山休
    息站不詳廁所內，及在不詳處所之被告所有不詳車號汽車內，以針筒注射或將第
    一級毒品海洛因置於香菸內吸食之方式，施用第一級毒品海洛因多次。又另行起
    意，基於施用第二級毒品安非他命之概括犯意，自九十年八月底不詳時日起至九
    十一年二月十九日止，連續於新竹市○○街一一八巷六十弄二號住處，以將第二
    級毒品安非他命置於玻璃球燒烤吸食煙霧之方式，施用第二級毒品安非他命多次
    ，嗣於九十一年二月十九日十三時三十分許，在新竹市○○街一一八巷六十弄二
    號住處為警查獲，並扣得第一級毒品海洛因參包（合計淨重參點參捌公克，包裝
    重壹點肆零公克，純度百分之貳陸點玖玖，純質淨重零點玖壹公克）、煙草乙包
    （摻含第一級毒品海洛因成分，煙草淨重貳壹點伍柒公克，包裝重壹點壹柒公克
    ）、第二級毒品安非他命壹包（毛重零點參公克，淨重零點貳公克）、其所有且
    分別供施用第一級毒品海洛因、及第二級毒品安非他命使用之注射針筒伍支、吸
    食器貳個、分裝袋肆拾只、電子磅秤乙具、帳冊六張、臺灣大哥大行動電話晶片
    乙個等物，及採尿檢驗始得知上情。
二、案經臺北市政府警察局萬華分局報請臺灣新竹地方法院檢察署檢察官偵查起訴。
    理  由
一、訊據被告甲○○對於右揭時地連續多次施用第一級毒品海洛因，及第二級毒品安
    非他命之事實，於偵查及本院審理時坦承不諱（偵卷第三二頁、本院卷第十九頁
    至第二十頁、第三三頁至第三四頁），且查：
(一)、並有第一級毒品海洛因參包（合計淨重參點參捌公克，包裝重壹點肆零公克，純
    度百分之貳陸點玖玖，純質淨重零點玖壹公克）、煙草乙包（摻含第一級毒品海
    洛因成分，煙草淨重貳壹點伍柒公克，包裝重壹點壹柒公克）、第二級毒品安非
    他命壹包（毛重零點參公克，淨重零點貳公克），扣案可資佐證，而被告經查獲
    之物品，送請法務部調查局鑑定，結果確認係第一級毒品海洛因，亦有法務部調
    查局九十一年三月十四日調科壹字第一○○○○一二二八號鑑定通知書乙份在卷
    可稽（偵卷第四三頁），足證被告自白查獲物為第一級毒品海洛因，確與事實相
    符。
(二)、被告於九十一年二月十九日為警查獲時所採尿液，經送檢驗結果確呈嗎啡及甲基
    安非他命陽性反應，此亦有臺北市立療養院九十一年三月四日煙毒尿液檢報告書
    、國防部憲兵司令部刑事鑑識中心九十一年十一月五日（九一）綱得字第一四五
    一九號鑑驗通知書各乙份附卷可憑（卷第四七頁、本院卷第十七頁），此外，復
    有扣案注射針筒伍支、吸食器貳個、分裝袋肆拾只、電子磅秤乙具等物可參（本
    院卷第二五頁），足徵被告自白非法施用第一級毒品海洛因，與第二級毒品安非
    他命亦與事實相符。
(三)、再被告前因施用毒品案件，經臺灣高等法院裁定送觀察、勒戒後，認有繼續施用
    毒品之傾向，而裁定送強制戒治，嗣於九十年六月十一日執行完畢，並於九十年
    六月二十二日以八十九年度上訴緝字第二五號判決免刑確定等情，有臺灣高等法
    院八十七年度上訴字第二八六八號裁定、八十九年度上訴緝字第二五號判決、臺
    灣高等法院被告全國前案紀錄表及臺灣新竹地方法院檢察署刑案資料查註紀錄表
    各乙份附卷可證。
(四)、綜上，本件事證明確，被告二犯施用毒品之犯行堪予認定，應依法論科。
二、核被告所為係分別違反毒品危害防制條例第十條第一項之施用第一級毒品罪及同
    條第二項之施用第二級毒品罪。其持有第一級毒品、第二級毒品之低度行為，應
    分別為施用第一級毒品、第二級毒品之高度行為所吸收，不另論罪。又被告先後
    分別多次施用第一級毒品及第二級毒品，時間緊接，所犯之罪名及犯罪構成要件
    均相同，顯均係基於概括犯意反覆為之，均為連續犯，應均依刑法第五十六條之
    規定，分別以一罪論，並均加重其刑。被告所犯之前開二罪之施用方式顯不相同
    ，可見被告所為二罪間之犯意各別、行為互異，應分論併罰。爰審酌被告已有違
    反毒品危害防制條例之前科，仍無視法令之禁止，前已因施用毒品案件，經觀察
    、勒戒、強制戒治、及判刑確定，竟再度施用足以導致精神障礙及生命危險之成
    癮性毒品，是其經施以觀察勒戒、戒治仍無法使其戒斷毒癮，足見其缺乏拒用毒
    品之決心及悔改之意，兼以施用毒品危害施用者之神經中樞，使施用者產生幻聽
    及幻想之症狀，不僅對施用者之健康產生不良之影響，同時因幻聽及幻想結果亦
    可能使施用者對周遭之人施暴，對公共秩序產生危害，及其施用次數，犯後坦承
    犯行、態度尚可等一切情狀，分別量處如主文所示之刑，並定其應執行之刑。
三、扣案之第一級毒品海洛因參包（合計淨重參點參捌公克，包裝重壹點肆零公克，
    純度百分之貳陸點玖玖，純質淨重零點玖壹公克）、煙草乙包（摻含第一級毒品
    海洛因成分，煙草淨重貳壹點伍柒公克，包裝重壹點壹柒公克）、第二級毒品安
    非他命壹包（毛重零點參公克，淨重零點貳公克），屬違禁物，不問屬於被告與
    否，均應依毒品危害防制條例第十八條第一項前段之規定，沒收銷燬之；又扣案
    之注射針筒伍支、吸食器貳個、分裝袋肆拾只、電子磅秤乙具，均為告所有供施
    用第一級毒品海洛因及第二級毒品安非他命之用，亦據被告坦認不諱（本院卷第
    二十頁、第三三頁至第三四頁），從而，扣案之注射針筒伍支、吸食器貳個、分
    裝袋肆拾只、電子磅秤乙具，應依刑法第三十八條第一項第二款，宣告沒收。另
    扣案之帳冊六張及臺灣大哥大行動電話晶片乙個雖亦為被告所有，但與其施用第
    一級毒品海洛因、及第二級毒品安非他命之犯行無關，復據被告陳明在卷（本院
    卷第三四頁），爰不另為沒收之諭知。
四、據上論斷，應依刑事訴訟法第二百九十九條第一項前段，毒品危害防制條例第十
    條第一項、第二項、第十八條第一項前段，刑法第十一條前段、第五十六條、第
    五十一條第五款、第三十八條第一項第二款，判決如主文。
本案經檢察官陳榮林到庭執行職務。
中      華      民      國    九十二    年      一      月      三      日
                              臺灣新竹地方法院刑事第二庭
                                  審判長法  官   王銘勇
                                        法  官   魏瑞紅
                                        法  官   楊數盈
右正本證明與原本無異。
如不服本判決，應於判決送達後十日內向本院提出上訴狀（應附繕本）。
                                        書記官   沈藝珠
中      華      民      國    九十二    年      一      月      三      日
附錄本案論罪科刑法條全文：
毒品危害防制條例第十條第一項：
施用第一級毒品者，處六月以上五年以下有期徒刑。
毒品危害防制條例第十條第二項：
施用第二級毒品者，處三年以下有期徒刑。


司法院資訊處製作；財團法人民間司法改革基金會備份。
